【裁判字號】    96,訴,3130
【裁判日期】    970422
【裁判案由】    侵權行為損害賠償
【裁判全文】
臺灣臺北地方法院民事判決              96年度訴字第3130號
原      告  丁○○
訴訟代理人  林文淵律師
複 代理 人  丙○○
被      告  甲○○
            乙○○
前列二人共同
訴訟代理人  張孝詳律師
上列當事人間侵權行為損害賠償事件，本院於民國九十七年四月
八日言詞辯論終結，判決如下：
    主    文
被告甲○○應給付原告新台幣貳拾玖萬貳仟貳佰壹拾元，及自民
國九十六年三月二十三日起至清償日止，按年息百分之五計算之
利息。
原告其餘之訴駁回。
訴訟費用由被告甲○○負擔四分之一，餘由原告負擔。
本判決第一項於原告以新台幣玖萬捌仟元為被告甲○○供擔保後
，得假執行；但被告甲○○以新台幣貳拾玖萬貳仟貳佰壹拾元為
原告供擔保後，得免為假執行。
原告其餘假執行之聲請駁回。
    事    實
乙、原告方面：
一、聲明：(一)被告應連帶給付原告新台幣（下同）一百十七萬五
    千六百二十六元，及自起訴狀繕本送達之翌日（即民國九十
    六年三月二十三日）起至清償日止，按年息百分之五計算之
    利息；(二)請准提供擔保宣告假執行。
二、陳述略稱：
  (一)被告甲○○於九十四年五月二十九日凌晨零時許，在台北市
    松山區○○○路附近、鄰近松山機場之某處餐廳飲用啤酒二
    至三瓶後，已達於不能安全駕駛動力交通工具之程度，竟仍
    於同日凌晨一時許，駕駛被告乙○○所有之自小客車，自上
    開餐廳出發欲返回位在台北縣中和市之任職公司，被告乙○○明知被告甲○○飲酒之狀況，仍坐於駕駛座旁；同日凌晨
    二時七分許，被告甲○○沿台北市大安區○○○路北往南方
    向行駛，行經台北市大安區○○○路與和平東路交岔口時，
    該處為有燈光號誌管制之交岔路口，且敦化南路直行方向適
    轉為紅燈，其本應注意汽車行駛至交岔路口，行進時應遵守
    燈光號誌之指示，在劃有分向限制線之路段，亦不得駛入來
    車之車道內，且依當時客觀情形，並無不能注意情事，竟因
    不勝酒力疏於注意，仍駕駛上開自小客車闖紅燈後繼續直行
    卻穿越上開交岔路口，此時適有訴外人張人文騎乘重型機車
    搭載原告沿台北市大安區○○○路西往東方向直行行駛而亦
    行經上開交岔路口，被告甲○○所駕上開自小客車遂撞及張
    人文所駕重型機車右側車身，張人文及原告因而人車倒地，
    原告受有臉部多處擦挫傷、左膝及右前臂多處擦傷併撕裂傷
    、左脛骨及腓骨骨折、左手第二掌骨骨折、左膝開放性傷口
    等傷害，嗣獲報到場處理員警察覺為被告甲○○駕車肇事，
    並進行呼氣酒精濃度測試，測得呼氣酒精濃度達每公升零點
    八毫克，始查悉上情。
  (二)就被告甲○○之刑事責任，本院九十五年度交易字第一四六
    號刑事判決認定有罪，並經台灣高等法院以九十五年度交上
    易字第一五八號駁回上訴，判決確定在案，侵權行為至為明
    確；被告乙○○部分，其明知被告甲○○係酒後駕車，仍將
    其自小客車交由被告甲○○行駛，顯然違反道路交通安全規
    則第一百十四條第二款、道路交通管理處罰條例第三十五條
    相關規定，亦有違反保護他人法律之侵權行為，被告二人具
    有共同侵權行為，原告依民法第一百八十四條第一項前段、
    第二項及第一百八十五條等規定，提出本件請求。
  (三)關於原告請求看護費用四十一萬六千元部分：
    (1)原告於九十四年五月二十九日入院，九十四年五月三十日
      鋼釘外固定手術，清創手術，九十四年六月六日鋼板內固
      定手術，九十四年六月十六日出院，住院期間二十四小時
      需人照顧，除有原告提出之榮總診斷書醫師囑言欄上記載
      為憑外，另有榮民總醫院九十六年十二月二十五日函覆記
      載「該病患因左手、左小腿骨折，受傷後四週左右須專人
      二十四小時照護」可核，然該函雖記載原告受傷後四週左
      右，須專人二十四小時照護，惟原告自九十四年六月十七
      日出院後，因左脛骨及腓骨骨折等傷害骨頭未癒合，故裝
      有固定器，無法自由活動，仍須由人照顧至九十四年十二
      月二十三日拔除固定器，有原告提出榮總手術同意書上建
      議手術原因欄上記載「骨癒合」等文義可核；且原告母親
      己○證稱：「（問：提示原證八，十二月二十三日原告的
      左脛骨拔除外固定器，六月十七日到十二月二十三日原告
      的身體狀況？要不要人照顧？是誰照顧？）他從醫院出來
      後都是我在照顧，他出院後不能如廁、不能洗澡，裝外固
      定器讓他不能蹲下，也沒有辦法睡覺，固定器還要換藥，
      照顧的人是我」等語，可為參核。
    (2)原告母親己○專心照顧原告，原告因此增加生活所需，因
      此所受損害亦相當於僱請看護之費用，而看護費用以每日
      二千元計算，原告自九十四年五月二十九日受傷住院均由
      其母照顧，自九十四年五月二十九日起至九十四年六月十
      六日出院止，共十九日，住院看護費用請求三萬八千元（
      2,000元×19日=38,000元）；原告因上開左脛骨及腓骨骨
      折等傷害，出院後仍須治療無法自由活動，仍須由人照顧
      原告於九十四年十二月二十三日拔除外固定器，期間均由
      其母二十四小時照顧，是自九十四年六月十七日起至九十
      四年十二月二十三日止，共一百八十九日，看護費用請求
      三十七萬八千元（2,000元×189日=378,000元）。合計看
      護費用四十一萬六千元（38,000+378,000=416,000）。
  (四)關於原告請求購買醫療用品費用七千八百十六元及往返醫院
    治療之交通費用一千零十元部分：
    (1)除有原告提出發票及計程車司機開立之收據為憑證外，另
      有原告母親己○證稱：「（問：是否知悉此等發票記載品
      項及計程車費支出之用途為何？往返醫院就診之日期為何
      ，能否具體指明？住家在何處，醫院又在何處？）發票就
      是原告因為車禍在醫院裡面需要的用品，計程車費就是家
      屬去看原告，原告在回診的時候有坐計程車。住院時候原
      告不能坐車，家屬探視的計程車費我們可以放棄，原告回
      診有坐計程車，但是我們本來沒有打算訴訟，所以沒有詳
      細蒐集單據。回診幾次病歷會有記載，可以再重新整理資
      料。我家住在蘆洲，醫院在台北榮總，一趟計程車大約二
      百六十元」等語可為參核。
    (2)綜上，原告因本件車禍，增加負擔醫療用品花費及往返醫
      院車資，共計為八千八百二十六元。
  (五)關於原告請求減少薪津收入二十五萬零八百元部分：
    (1)原告受傷前任職公館冷飲店，任職期間自九十二年七月起
      至九十四年五月止，工作薪資每月二萬零八百元至二萬四
      千八百元，後因發生車禍而無法繼續工作，換算平均月薪
      為每月二萬二千八百元（計算式：(20,800＋24,800)/2＝
      22,800），為治療傷害，自九十四年五月二十九日起至九
      十五年四月二十一日，十一個月無薪津收入，合計減少薪
      津收入二十五萬零八百元（22,800×11=250,800）。
    (2)上開事實，有證人戊○○證稱：「（問：提示原證十一，
      原告車禍受傷前有無工作？若有，工作狀況如何？收入金
      額約多少？）原證十一是我開的，車禍前在我店裡幫忙打
      工，因為他唸崇右技術學院，我的店在基隆，所以他去我
      店裡幫忙，我們算時薪，打工大概九十到九十五元，一個
      月大約二萬多一點」、「（問：車禍發生前大概一個月工
      作的時數？）下課五點到晚上十二點，假日就長一點，平
      均大約二萬元，多的話可以到二萬多」等語為證。
  (六)關於原告請求精神慰藉金五十萬元部分：
    (1)原告因本件車禍，受有臉部多處擦挫傷、右膝及右前臂多
      處擦傷併撕裂傷、左脛骨及腓骨骨折、左手第二掌骨骨折
      、左膝開放性傷口之傷害，疼痛及多次開刀，痛苦萬分，
      且至今受傷迄九十六年十二月二十三日尚在持續治療，因
      腳上存有一鐵片，而為手術拔除。原告至今身上左脛骨及
      腓骨骨折造成機能障害及左膝開放性傷口，並手臂擦傷及
      撕裂傷均留有傷疤，該等傷疤終身相隨。
    (2)更甚，原告如從事須久站或行走之工作，則有減損其勞動
      能力，會有左膝不穩定之後遺症，且原告之左膝後不穩定
      一公分，走路雖沒問題，但不能急跑、急停、急轉彎等動
      作，有榮民總醫院九十六年十二月二十五日函覆內容為憑
      ，是此終身伴隨原告，原告身心誠屬嚴重痛苦。
    (3)原告原就讀崇右技術學院二年級，因此傷害不得不休學重
      讀，九十六年反而降級一年，就讀稻江商職一年級；原告
      目前從事網路拍賣工作，每月收入二、三萬元；原告家中
      有父母及弟弟，原告父親任上海全鴻紡織品有限公司負責
      人，年收入超過一百萬元，原告母親任職國際生命線台灣
      總會監事校友會總幹事、生命線協會自殺防治講師，年收
      入四十餘萬元，原告弟弟係學生，就讀玄奘大學。
    (4)綜上小結，原告請求精神慰藉金五十萬元，應屬合理。
  (七)原告支出之醫療費用四萬九千四萬九千七百六十五元部分，
    被告已於訴訟中賠付予原告，故此部分金額減縮不再請求，
    總計原告之損害為一百十七萬五千六百二十六元（計算式：
    416,000+7,816+1,010+250,800+500,000=1,175,626）。
三、證據：提出診斷證明書影本二份、手術同意書影本一份、照
    片三紙、刑事判決影本二份、醫療費用收據正本二十一紙、
    原告身分證影本一份、三軍總醫院看護費用詢問表一份、慈
    馨看護收費標準一份、發票正本二十紙、計程車收據正本四
    紙、工作證明影本一份、戶籍謄本一份、學生證及學籍表影
    本各一份、戶口名簿影本一份為證，並聲請傳訊證人己○、
    戊○○，及由台北榮民總醫院就原告傷勢再為鑑定。
乙、被告方面：
一、聲明：(一)原告之訴及假執行之聲請均駁回；(二)如受不利判決
    ，被告願供擔保，請准宣告免為假執行。
二、陳述略稱：
  (一)原告請求看護費用四十一萬六千元應無理由：
    (1)本件原告並未實際支出任何看護費用，是其此部分請求應
      無理由。
    (2)退步言之，如認原告得請求看護費用，惟依卷附國稅局三
      重稽徵所函覆之原告父親施志堅九十四年度綜合所得稅結
      算申報書內載，證人詹榆於九十四年度尚有薪資收入十一
      萬一千四百元，足證有上班工作而無法於每日全天候看護
      原告，原告請求依每日二千元計算看護費用，顯然不當；
      原告並未實際支出此部分費用，是縱認證人詹榆曾有全日
      看護原告，亦應依每日一千六百元計算，方為允當。
    (3)原告雖請求自九十四年五月二十九日起至九十四年十二月
      二十三日止共二百零八天之看護費用，惟查依卷附台北榮
      民總醫院覆函內載：「‧‧‧該病患復原情形良好，自受
      傷後二個月左右，即可自行處理日常生活起居‧‧‧」等
      語，即足以證明原告受傷二個月後即可自行處理日常生活
      起居而毋須他人繼續看護，另依台北榮民總醫院九十六年
      十二月二十五日覆函說明欄內載：「三、該病患‧‧‧受
      傷後四週左右經專人二十四小時照護」等語，足證原告僅
      需四週即二十八天需專人全天照顧，是原告請求共計二百
      零八天之看護費用，亦顯然不當。
    (4)本件原告並未實際支出看護費用，且證人詹榆亦無法全天
      候照顧原告，是縱認原告仍得依法請求看護費用，惟原告
      至多亦僅得請求六十天，並按二十八天依全日班一千六百
      元計算，三十二天依半日班一千一百元計算之看護費用。
  (二)原告主張因車禍造成傷害，購買醫療用品花費七千八百十六
    元，請求並無理由：
    (1)原告雖主張因車禍受傷購買「醫療用品」有發票為證，惟
      經核對發票記載，計有十七張完全未有「品名」，僅三紙
      有品名記載，而該三紙發票記載品名為「波爾天然礦泉水
      、舒跑、黑人牙膏、五月花抽取式衛生紙、十五元麵包、
      二十元麵包、毛巾」、「沙威隆清爽潔膚液」等品名，俱
      非「醫療用品」，而屬一般人日常生活必備之日用品及食
      物，均顯非屬於因車禍而增加之日常生活需要。
    (2)證人詹榆雖證稱：「發票就是原告因為車禍在醫院裡面需
      要的用品」等語，而對照有記載品名之發票內容，可以明
      確推知原告所稱醫療用品費用，僅係原告於住院期間供日
      常生活所需之日用品及食物所為之支出，並非因車禍而必
      須額外增加支出之醫療用品費或額外增加之日常生活需要
      支出。且證人詹榆既證稱「是我出錢替原告買的」，原告
      顯未受有此部分之實際損害。
  (三)原告雖主張因上開車禍，造成傷害往返醫院治療，交通費用
    花費一千零十元，請求並無理由：
    (1)原告提出收據上載日期均與原告入院、出院、返院之日期
      不符，顯非為原告往返醫院治療之支出，此參證人詹榆證
      稱：「‧‧‧計程車費就是家屬去看原告‧‧‧」等語，
      益明上情。
    (2)本件原告若果曾搭乘計程車往返醫院，則應無可能提不出
      任何收據為證，且查原告起訴主張係指稱收據確為原告往
      返醫院治療之交通花費，是由原告之主張益明本件原告往
      返醫院治療顯未搭乘計程車，而係搭乘大眾運輸工具或自
      用車，是其應無受有交通費用之損害。
  (四)原告請求減少薪津收入二十五萬八百元顯無理由：
    (1)依卷附國稅局三重稽徵所函覆原告之父施志堅九十二、九
      十三、九十四年度綜合所得稅結算申報書影本五紙內載，
      原告於九十二年度僅有薪資收入二萬三千八百十四元，另
      九十三年度僅有薪資所得二千三百六十五元，至於車禍發
      生之九十四年度間完全無任何薪資所得，而此結算申報書
      均係原告方面提出之歷年申報之資料，其真實性應無疑義
      ，足堪採信，是由此足證原告所為上開減少薪津收入之主
      張顯非真實。
    (2)查原告於車禍發生前為學生，竟稱白天上課，下課後又自
      下午五時起工作至午夜十二時，且全年無休，此實與社會
      一般人之作息經驗明顯有違。
    (3)原告雖舉證人戊○○為證及其出具工作證明，惟查證人為
      原告之親舅舅，是其配合原告而為偏頗不實之詞並提出不
      實之證明，實至為明確。
  (五)原告請求精神慰藉金五十萬元顯屬過高：
    (1)本件原告並無減損其勞動能力之損害：按依台北榮民總醫
      院九十六年十二月二十五日覆函說明欄內載：「四、該病
      患如從事須久站或行走之工作，則會減損其勞動能力‧‧
      ‧」等語，足證被告仍可從事一般性之文書工作及不需久
      站或行走之工作，且原告現就讀於稻江高職，是原告於畢
      業後依其專業技能，顯然毋需從事久站或行走之工作，是
      本件原告應無任何減損其勞動能力之損害可言。
    (2)原告受傷時為學生並無工作，傷後復原情形良好，二個月
      即能回復正常作息，未達殘廢標準；被告甲○○為中國海
      專畢業，曾任職東森購物百貨股份有限公司三年，於九十
      四年八月間離職，現無固定工作，本件車禍導致對多人負
      賠償責任，負擔沈重，無力賠償原告要求之金額；被告乙○○為被告甲○○之妻，現任職東森公關股份有限公司。
    (3)綜上，原告原告請求精神慰藉金五十萬元顯屬過高，應予
      酌減。
  (六)被告甲○○於肇事時所駕自小客車固係被告乙○○所有，然
    該車購入後即由被告甲○○使用，車禍發生時被告乙○○並
    不在車上，更不知被告甲○○有酒後駕車情事，被告乙○○
    並無任何違反道路交通安全規則第一百十四條第二款、道路
    交通管理處罰條例第三十五條相關規定之行為，自不應負侵
    權行為損害賠償責任。
三、證據：提出建明看護中心名片一張為證，並聲請向台灣省北
    區國稅局三重稽徵所函調原告父親九十二年至九十四年綜合
    所得稅結算申報資料。
丙、本院依職權調本件車禍有關道路交通事故調查表等資料影本
    十二紙及數位照片十三張，並調取兩造財產資料，及向台北
    榮民總醫院函查。
    理    由
一、程序方面：按訴狀送達後，原告不得將原訴變更或追加他訴
    ，但「請求之基礎事實同一者」、「擴張或減縮應受判決事
    項之聲明者」不在此限，民事訴訟法第二百五十五條第一項
    第二、三款定有明文。經查：(一)本件原告於訴訟中以被告甲○○所駕肇事車輛為被告乙○○所有，被告乙○○將車交由
    酒醉之被告甲○○駕駛，具有共同侵權行為而追加被告乙○○，請求之基礎事實均為本件車禍，訴之追加程序並無不合
    ，應予准許；(二)本件訴訟中被告甲○○就原告請求之醫療費
    用四萬九千四萬九千七百六十五元先行賠償，原告因而就此
    數額範圍減縮聲明，程序亦無不合，應予准許。
二、原告主張意旨略以：被告乙○○明知被告甲○○飲酒不得開
    車，仍將其所有自小客車交被告甲○○駕駛，致發生車禍造
    成原告傷害，應負共同侵權行為連帶損害賠償責任，賠償原
    告之損害一百十七萬五千六百二十六元（包括看護費用四十
    一萬六千元、醫療用品費用七千八百十六元、交通費用一千
    零十元、減少薪津收入二十五萬零八百元及精神慰藉金五十
    萬元）等語。
三、被告答辯意旨則以：(一)被告甲○○所駕自小客車雖為被告乙○○所有，但被告乙○○對被告甲○○酒後駕車一事並不知
    情，並無共同侵權行為；(二)原告並未實際支出看護費，所稱
    支出醫療用品費用實係日常生活用品費用且非原告本人支出
    ，家屬赴醫院之交通費用不得請求，原告為學生並無工作收
    入之損失，精神慰撫金請求金額過高等語置辯。
四、兩造對於被告甲○○酒後駕車致生本件車禍而原告受有傷害
    之事實並無爭執，爭執重點在於：(一)被告乙○○就本件車禍
    是否負有共同侵權行為之連帶損害賠償責任？(二)原告請求被
    告賠償看護費用四十一萬六千元、醫療用品費用七千八百十
    六元、交通費用一千零十元、減少薪津收入二十五萬零八百
    元及精神慰藉金五十萬元是否有理由？爰說明如后。
五、原告主張被告乙○○明知被告甲○○飲酒不得開車，仍將其
    所有自小客車交被告甲○○駕駛致發生車禍，並不能證明，
    被告乙○○自不負共同侵權行為連帶損害賠償責任：
  (一)按汽車駕駛人飲用酒類或其他類似物後其吐氣所含酒精濃度
    超過每公升○‧二五毫克或血液中酒精濃度超過百分之○‧
    ○五以上者，不得駕車，道路交通安全規則第一百十四條第
    二款定有明文；復按汽車所有人，明知汽車駕駛人有酒精濃
    度超過規定標準情形，而不予禁止駕駛者，依道路交通管理
    處罰條例第三十五條第一項規定之罰鍰處罰，並吊扣該汽車
    牌照三個月，道路交通管理處罰條例第三十五條第一項、第
    六項定有明文。
  (二)經查：(1)本院依職權調本件車禍有關道路交通事故調查表等
    資料，並未顯示本件車禍發生時被告乙○○在場，而原告所
    提出被告甲○○本案刑事判決內容，被告乙○○亦並未以在
    場證人之身分到院作證；(2)原告雖主張車禍發生時被告乙○○坐於駕駛座旁，明知被告甲○○酒精濃度超過標準而不禁
    止駕駛，違反上揭道路交通管理處罰條例第三十五條等相關
    規定云云，然為被告乙○○否認，原告復未進一步舉證證明
    其事，自無法認定被告乙○○有違反保護他人法律之侵權行
    為，原告請求被告乙○○連帶賠償並無理由。
六、原告請求被告甲○○賠償看護費用、醫療用品費用、交通費
    用、減少薪津收入及精神慰藉金，金額共計二十九萬二千二
    百十元之範圍內為適當：
  (一)按故意或過失，不法侵害他人之權利者，負損害賠償責任，
    不法侵害他人之身體或健康者，對於被害人因此喪失或減少
    勞動能力，或增加生活上之需要時，應負損害賠償責任，不
    法侵害他人之身體、健康、名譽、自由、信用、隱私、貞操
    、或不法侵害其他人格法益而情節重大者，被害人雖非財產
    上之損害，亦得請求賠償相當之金額，民法第一百八十四條
    第一項前段、第一百九十三條第一項、第一百九十五條第一
    項前段定有明文。
  (二)原告請求看護費用，數額以九萬一千二百元為適當：
    (1)按「親屬代為照顧被害人之起居，固係基於親情，但親屬
      看護所付出之勞力並非不能評價為金錢，雖因二者身分關
      係而免除被害人之支付義務，惟此種基於身分關係之恩惠
      ，自不能加惠於加害人。故由親屬看護時雖無現實看護費
      之支付，仍應認被害人受有相當於看護費之損害，得向上
      訴人請求賠償，始符公平原則。」（最高法院九十四年度
      台上字第一五四三號裁判意旨參照）。本件被告甲○○辯
      稱原告傷後由母親照料，實際上並無看護費支出，故不得
      請求看護費云云，與上揭最高法院見解不符，並非可採。
    (2)關於原告受傷需人照顧之日數，台北榮民總醫院九十六年
      七月十八日函覆本院時稱「該病患復原情況良好，自受傷
      後二個月左右，即可自行處理日常生活起居」（參本院卷
      第六十五頁），九十六年八月二十九日進一步覆函本院稱
      「病患因左手、左小腿骨折，受傷後四週左右，需專人二
      十四小時照顧」（參本院卷第九十頁）。根據上揭函覆內
      容，可知原告受傷後需全日照顧日數為四週二十八日，半
      日照顧日數為三十二日（60-28=32）。
    (3)證人己○就原告受傷後照顧原告之情況，於九十六年六月
      二十九日言詞辯論期日於本院證稱：「住院期間（原告）
      完全不能動，都是我在照顧他，狀況很糟，我知道他打的
      是嗎啡，而且還超量了，他很痛，但是不能再打了，他剛
      開始完全癱在那裡。」、「他從醫院出來後都是我在照顧
      ，他出院後不能如廁、不能洗澡，裝外固定器讓他不能蹲
      下，也沒有辦法睡覺，固定器還要換藥，照顧的人是我。
      」、「（問：證人平時有無工作？）我自己在家裡寫方案
      ，也有演講課程，為了原告推掉所有活動。」（參本院卷
      第五十三頁、第五十四頁）。依上揭證言足見原告母親己○工作具有相當彈性，並非如被告辯稱絕無可能於原告受
      傷前階段全天候照顧原告。
    (4)原告提出三軍總醫院看護費用資料十二小時班每日一千一
      百元，二十四小時班每日二千元，與被告所提建明看護中
      心收費標準差距有限，足信符合一般行情，原告得請求之
      看護費計算應為九萬一千二百元（計算式：(2,000 x 28)
      +(1,100 x 32)=91,200）。
  (三)原告請求被告甲○○賠償交通費一千零十元為有理由：
    (1)按「上訴人因被上訴人侵權行為所受傷勢不輕，前往該竹
      圍分院為治療等行為，能否自提引流管搭乘公車？如須乘
      坐計程車來往，因目前計程車少有出具收據之情形，上訴
      人所提出者，倘能證明往返醫院通常所需計程車費金額，
      即非不得憑以認定增加生活上需要所支出。」（最高法院
      七十九年度台上字第一八○九號裁判意旨參照）。
    (2)經查，關於原告回診之狀況，台北榮民總醫院九十六年七
      月十八日覆函本院稱「出院後回診八次，日期為九十四年
      六月二十三日、七月十四日、八月十八日、九月二十二日
      、十月二十七日、十二月一日、十二月二十二日及十二月
      二十三日。」（參本院卷第六十五頁），其中前二次回診
      尚在傷後兩個月不能自理生活之期間內，搭計程車應屬可
      信，以原告所住台北縣蘆洲市至台北榮民總醫院之路程，
      及原告提出家屬搭乘計程車單趟二百六十元左右，則二次
      回診所需來回計程車費，再加上後六次回診一般交通費，
      金額絕對超過一千零十元，原告交通費用請求應有理由。
  (四)原告請求被告甲○○賠償醫療用品費用及減少薪津收入，經
    核並無理由：
    (1)原告主張支出醫療用品費用，係提出發票正本二十紙及證
      人己○之證言為證，惟查：經核對發票記載，計有十七
      張完全未有「品名」，僅三紙有品名記載，而該三紙發票
      記載品名為「波爾天然礦泉水、舒跑、黑人牙膏、五月花
      抽取式衛生紙、十五元麵包、二十元麵包、毛巾」、「沙
      威隆清爽潔膚液」等品名，俱非「醫療用品」；證人己○於本院九十六年六月二十九日言詞辯論期日證稱，發票
      之花費係原告在醫院需要用品之花費，由其出錢購買予原
      告（參本院卷第五十三頁、第五十五頁），姑不論未有品
      名記載之發票實質品名為何，既非原告本人所支出，原告
      請求此部分款項自無理由。
    (2)原告另主張因受傷治療，自九十四年五月二十九日起至九
      十五年四月二十一日無薪津收入，受有減少薪津收入二十
      五萬零八百元之損害云云，惟原告雖稱自九十二年七月起
      至九十四年五月止，下課後任職原告舅舅所開設公館冷飲
      店，平均月入二萬餘元，並由證人戊○○於本院九十六年
      六月二十九日言詞辯論期日到庭作證證明（參本院卷第五
      十六頁以下），然公館冷飲店統一編號為00000000（參本
      院調解卷第四十二頁），與原告九十二年所得發生處所統
      一編號00000000（參本院卷第四十一頁）並不相同，又原
      告九十三年所得僅薪資二千三百六十五元，發生處所為中
      勤人力資源管理顧問股份有限公司（參本院卷第二十三頁
      ），亦非公館飲食店，原告九十四年則全年無所得（參本
      院卷第二十五頁），足信原告九十四年車禍發生前乃單純
      學生並無工作，證人戊○○證言與客觀資料不符，應非可
      信，原告並無減少薪津收入之事實，此項請求並無理由。
  (五)斟酌下列情狀，本院認為原告得請求精神上損害賠償之金額
    ，以二十萬元為適當：
    (1)原告因本件車禍，受有臉部多處擦挫傷、右膝及右前臂多
      處擦傷併撕裂傷、左脛骨及腓骨骨折、左手第二掌骨骨折
      、左膝開放性傷口之傷害，疼痛及多次開刀，傷後兩個月
      才能恢復自理生活；治療後留有傷疤，且因後十字韌帶斷
      裂，受傷部位周圍纖維化，前後不穩定為一公分，無法急
      跑、急跳、急轉彎，但正常行走沒問題，不符合強制汽車
      責任險殘廢給付標準，如從事需久站或行走之工作，會減
      損勞動能力及有左膝不穩定之後遺症，後遺症終身伴隨原
      告，原告誠屬身心痛苦。
    (2)原告原就讀崇右技術學院二年級，因此傷害不得不休學重
      讀，九十六年反而降級一年，就讀稻江商職一年級；原告
      九十二年薪資所得二萬三千八百十四元，九十三年薪資所
      得二千三百六十五元，自稱目前從事網路拍賣工作，每月
      收入二、三萬元；原告家中有父母及弟弟，原告父親任上
      海全鴻紡織品有限公司負責人，年收入超過一百萬元，原
      告母親任職國際生命線台灣總會監事校友會總幹事、生命
      線協會自殺防治講師，年收入四十餘萬元，原告弟弟係學
      生，就讀玄奘大學。
    (3)被告甲○○為中國海專畢業，曾任職東森購物百貨股份有
      限公司，自稱九十四年八月離職，目前待業中，九十三年
      所得給付總額九十四萬六千五百五十九元，九十四年所得
      給付總額八十五萬五千五百零九元，因本件車禍對多人負
      有損害賠償責任，仍就本件醫療費用先行賠付。
七、綜上所述，原告基於侵權行為法律關係，依民法第一百八十
    四條、第一百八十五條等規定，請求被告應連帶給付原告一
    百十七萬五千六百二十六元，及自起訴狀繕本送達之翌日（
    即九十六年三月二十三日）起至清償日止，按年息百分之五
    計算之利息，其請求於主文第一項所示之範圍內為有理由，
    應予准許，逾此範圍之請求為無理由，不應准許。兩造分別
    陳明願供擔保，聲請宣告假執行及免予假執行，於原告勝訴
    部分，經核均無不合，爰酌定相當擔保金額併准許之。至於
    原告敗訴部分，其訴既經駁回，假執行之聲請失所附麗，應
    併予駁回。
八、兩造之其餘攻擊防禦方法，於本件判決結果無影響，爰不一
    一論列，附此說明。
九、據上論結，本件原告之訴為一部有理由，一部無理由，並依
    民事訴訟法第七十九條、第三百九十條第二項、第三百九十
    二條第二項，判決如主文。
中    華    民    國    97    年    4     月    22    日
                  民事第一庭    法  官  文衍正
以上正本係照原本作成
如對本判決上訴，須於判決送達後20日內向本院提出上訴狀
中    華    民    國    97    年    4     月    22    日
                                書記官  顏  葶


司法院資訊處製作；財團法人民間司法改革基金會備份。
